臺灣士林地方法院刑事裁定
111年度聲字第608號
聲  請  人  臺灣士林地方檢察署檢察官
受  刑  人  張城瑋


上列聲請人因受刑人數罪併罰有二裁判以上，聲請定其應執行之
刑（111年度執聲字第418號），本院裁定如下：
    主  文
張城瑋所犯如附表所示之罪所處之刑，應執行拘役捌拾日，如易
科罰金，以新臺幣壹仟元折算壹日。
    理  由
一、聲請意旨略以：受刑人張城瑋因犯家庭暴力防治法等案件，
    先後經判決確定如附表，應依刑法第53條、第51條第6款規
    定，定其應執行之刑，爰依刑事訴訟法第477 條第1 項聲請
    裁定等語。
二、按裁判確定前犯數罪者，併合處罰之；數罪併罰，有二裁判
    以上者，依刑法第51條之規定，定其應執行之刑；宣告多數
    拘役者，於各刑中之最長期以上，各刑合併之刑期以下，定
    其刑期，但不得逾120 日；刑法第50條、第53條、第51條第
    6 款分別定有明文。次按法律上屬於自由裁量之事項，有其
    外部性界限及內部性界限，並非概無拘束。依據法律之具體
    規定，法院應在其範圍選擇為適當之裁判者，為外部性界限
    ；而法院為裁判時，應考量法律之目的，及法律秩序之理念
    所在者，為內部性界限。法院為裁判時，二者均不得有所踰
    越。在數罪併罰，有二裁判以上，定其應執行之刑時，固屬
    於法院自由裁量之事項，然仍應受前揭外部性界限及內部性
    界限之拘束（最高法院80年台非字第473 號判例、93年度台
    非字第192 號判決意旨可資參照) 。又刑罰之科處，應以行
    為人之責任為基礎，考量人之生命有限，刑罰對被告造成之
    痛苦程度，係以刑度增加而生加乘成效果，而非等比方式增
    加，如以實質累加方式執行，刑責恐將偏重過苛，不符現代
    刑事政策及刑罰之社會功能，故透過定應執行刑程式，採限
    制加重原則，授權法官綜合斟酌被告犯罪行為之不法與罪責
    程度、各罪彼此間之關聯性（例如數罪犯罪時間、空間、各
    行為所侵害法益之專屬性或同一性、數罪對法益侵害之加重
    效應等）、數罪所反應被告人格特性與傾向、對被告施以矯
    正之必要性等，妥適裁量最終具體應實現之刑罰，以符罪責
    相當之要求。因此，法院於酌定執行刑時，應體察法律恤刑
    之目的，為妥適之裁量，俾符合實質平等原則（最高法院10
    5 年度台抗字第626 號裁判意旨參照）。
三、經查：
  ㈠受刑人所犯如附表所示之違反保護令罪等案件，先後經本院
    分別判處如附表所示之刑，其中附表編號1、2所示之罪，曾
    經本院110年度易字第281號判決定應執行刑為拘役30日；附
    表編號3所示之罪，經本院110年度易字第426號判決定應執
    行拘役60日，均經分別確定在案，又附表編號3所示之罪，
    犯罪時間在附表編號1、2所示裁判確定（110年10月22日）
    前所犯，且本件聲請定應執行刑之犯罪事實最後判決法院為
    本院等情，有各該刑事判決書及臺灣高等法院被告前案紀錄
    表在卷可稽。茲檢察官聲請定其應執行之刑，本院審核認聲
    請為適當，應予准許。並審酌附表編號1與編號2所示之罪曾
    定應執行拘役30日；附表編號3所示之罪曾定應執行拘役60
    日，及附表所示各罪，均為違反保護令之罪，罪質相同，揆
    諸上揭最高法院裁判意旨，審酌受刑人犯罪行為之不法與罪
    責程度、附表各編號所示各罪彼此間之關連性，及所反應受
    刑人之人格特性與傾向、對受刑人施以矯正之必要性等裁量
    內部性界限，暨附表所示各罪宣告刑總和上限等外部性界限
    ，另依最高法院刑事大法庭110年度台抗大字第489號裁定意
    旨，經由本院函詢受刑人關於本案定應執行刑之意見，惟自
    民國111年6月14日迄今，受刑人尚無回覆意見，有本院送達
    證書、收文資料查詢清單、收狀資料查詢清單在卷可稽（本
    院卷第25頁、第31頁至第33頁），爰依刑法第51條第6款規
    定，就附表所示各罪所處之刑，定其應執行之刑如主文所示
    。又受刑人所犯各罪所處之刑，均得易科罰金，又經確定裁
    判之易科罰金折算標準均為1,000元折算1日，依刑法第41條
    第1項之規定，如主文所示應執行之刑，亦得易科罰金，爰
    併諭知易科罰金之折算標準。
  ㈡按裁判確定前犯數罪併合處罰之案件，有二以上裁判，應依
    刑法第51條第5 款至第7 款定應執行之刑，茍經檢察官聲請
    時，最後事實審法院即應以裁定定其應執行之刑，殊不能因
    數罪中之一部分犯罪之刑業經執行完畢，即謂與刑法第50條
    規定「裁判確定前犯數罪者，併合處罰」之要件不符（最高
    法院104 年度台抗字第899 號判決要旨參照）；又數罪併罰
    之數刑罰有部分縱已執行完畢，於嗣後與他罪合併定執行刑
    ，乃由檢察官換發執行指揮書執行應執行刑時，其前已執行
    之有期徒刑部分，應予扣除而已，非謂此種情形即不符數罪
    併罰要件（最高法院104 年度台抗字第907 號判決亦同此意
    旨）。是本件受刑人所犯附表編號1至編號2所示之罪雖已執
　　行完畢，此有臺灣高等法院被告前案紀錄表1 份附卷可稽，
    惟與附表編號3所示之罪合於數罪併罰之要件，揆諸前揭說
    明，仍應就附表編號1至3所示之罪所處之刑，合併定應執行
    刑，併予敘明。
四、據上論斷，依刑事訴訟法第477 條第1 項，刑法第53條、第
    51條第6 款、第41條第1項前段，裁定如主文。　
中　　華　　民　　國　　111 　年　　6 　　月　　30　　日
                  刑事第四庭法  官  楊秀枝
以上正本證明與原本無異。
如不服本裁定應於送達後5日內向本院提出抗告狀。
                            書記官  吳尚文
中　　華　　民　　國　　111 　年　　6 　　月　　30　　日
附表：
編    號  1 2 3 罪    名  違反保護令罪 違反保護令罪 違反保護令罪 宣 告 刑  拘役20日 拘役15日 共二罪，各處拘役40日， 犯罪日期  109年10月27日 109年10月28日 110年2月4日、110年4月13日 偵查（自訴）機關年度案號  士林地檢110年度偵字第2286號 士林地檢110年度偵字第2286號 士林地檢110年度偵字第8912、9735號 最後事實審 法 院     士林地院     士林地院     士林地院  案 號 110年度易字第281號 110年度易字第281號 110年度易字第426號  判 決日 期 110年9月27日 110年9月27日 110年12月23日 確定判決 法 院     士林地院     士林地院     士林地院  案 號 110年度易字第281號 110年度易字第281號 110年度易字第426號  判 決確 定日 期 110年10月22日 110年10月22日 111年2月7日  是 否 得易科罰金         是       是      是 備    註  士林地檢110年度執字第4033號（編號1至編號2業經本院以110年度易字第281號判決應執行拘役30日，已執畢）  士林地檢111年度執字第1579號（業經本院以110年度易字第426號判決定應執行拘役60日，尚未執行）